【裁判字號】    97,訴,42
【裁判日期】    970430
【裁判案由】    偽造文書
【裁判全文】
臺灣臺北地方法院刑事判決                97年度訴字第42號
公  訴  人  臺灣臺北地方法院檢察署檢察官
被      告  甲○○
上列被告因偽造文書案件，經檢察官提起公訴（96年度偵字第26
044號），本院合議庭依被告於準備程序進行中為有罪陳述，裁
定由受命法官獨任進行簡式審判程序審理，判決如下：
      主  文
甲○○行使偽造私文書，足以生損害於公眾及他人，處有期徒刑
陸月，如易科罰金，以新臺幣壹仟元折算壹日。如附表編號1至8
所示偽造之「乙○○」署押貳拾捌枚均沒收。
      事  實
一、甲○○於民國96年10月30日晚間6時55分許，因違反毒品危
    害防制條例案件經警查獲移送臺北縣三重市○○路○段147號
    臺北縣政府警察局三重分局（下稱三重分局），欲規避刑責
    ，竟基於行使偽造私文書之單一犯意，佯以「乙○○」冒名
    應訊，而於同日晚間7時10分起至翌日即31日凌晨零時5分許
    止，在三重分局接續於附表編號1至6所示文件偽造「乙○○
    」署押26枚，表示同意搜索之編號1文件並交付承辦警員收
    執存卷而行使，且接續於同日上午11時21分許在臺北市○○
    路131號臺灣臺北地方法院檢察署檢察官訊問時，在附表編
    號7-8文件所示文件偽造「乙○○」署押2枚，其中編號8文
    件係表示係施用毒品初犯，未曾受觀察勒戒亦無經強制戒治
    ，於填載上開內容後交予書記官以行使，均足以生損害於偵
    查機關就偵查犯罪與文書製作之正確性及乙○○。嗣經警將
    其冒捺指紋送內政部警政署刑事警察局比對，始查悉上情。
二、案經臺北縣政府警察局三重分局報請臺灣臺北地方法院檢察
    署檢察官偵查起訴。
      理  由
一、訊據被告甲○○就上開犯罪事實坦承不諱，復有自願受搜索
    同意書、臺北縣政府警察局三重分局搜索扣押筆錄、扣押物
    品目錄表、調查筆錄、訊問筆錄、臺灣臺北地方法院檢察署
    涉嫌施用毒品被移送人前科調查表附卷為證，又被告所冒捺
    之指印確非乙○○而係與內政部警政署刑事警察局存檔之被
    告指紋相符，有該局96年11月2日刑紋字第0960167151號函
    及檢附乙○○與被告指紋卡在卷可憑，是被告自白與事實相
    符，應係可採，本案事證明確，被告犯行洵堪認定，應依法
    論科。
二、按被告於附表編號1自願受搜索同意書、編號8臺灣臺北地方
    法院檢察署涉嫌施用毒品被移送人前科調查表偽造署押後分
    交予警員、書記官，依序係表示簽名人同意搜索、施用毒品
    與觀察勒戒及強制戒治次數之用意證明，核屬刑法第210條
    私文書。而被告於附表編號2至7所示文件簽名、捺指印，並
    無表明為文書之用意，故不具文書性質（臺灣高等法院暨所
    屬法院88年法律座談會刑事類提案第8號），僅係偽造署押
    行為，是核其所為，係犯刑法第216條、第210條行使偽造私
    文書罪。其偽造署押之行為係偽造私文書之部分行為，偽造
    之低度行為復為行使之高度行為所吸收，均不另論罪。其先
    後在附表編號1至8所示文件偽造署押、行使偽造私文書之數
    行為，係於密切接近之時地實施，侵害同一法益，各行為獨
    立性極為薄弱難以分離，顯係基於單一犯意接續所為，應包
    括於一行為予以評價，為接續犯之一罪（最高法院86年臺上
    字第3295號判例意旨）。爰審酌被告於85年因違反麻醉藥品
    管制條例案件，89年因違反毒品危害防制條例案件，91年因
    妨害兵役條例案件，92年因違反毒品危害防制條例案件，分
    經法院判處罪刑確定，有臺灣高等法院被告前案紀錄表附卷
    為證，雖未構成累犯，惟素行欠佳，且被告所為妨礙偵查機
    關就文書製作及偵查犯罪之正確性，亦使乙○○受有刑事程
    序追訴處罰之風險，其惡性非輕；惟坦承犯行，犯後態度良
    好、高中畢業智識程度及欲規避刑責之犯罪動機、目的、犯
    罪手段、生活狀況等一切情狀，量處如主文所示之刑，並諭
    知易科罰金折算標準。附表編號1至8文件上所示偽造「乙○
    ○」署押28枚，均應依刑法第219條規定宣告沒收。
據上論斷，應依刑事訴訟法第273條之1、第299條第1項前段，刑
法第216條、第210條、第219條、第41條第1項前段，判決如主文
。
本案經檢察官蔡立文到庭執行職務。
中    華    民    國    97    年     4    月    30    日
                  臺灣臺北地方法院刑事第十四庭
                              法  官  陳琪媛
以上正本證明與原本無異。
如不服本判決，應於判決送達後10日內向本院提出上訴狀（應抄
附繕本）。告訴人或被害人如對於本判決不服者，應具備理由請
求檢察官上訴，其上訴期間之計算係以檢察官收受判決正本之日
期為準。
                              書記官  陳豪達
中    華    民    國    97    年     4    月    30    日
附錄法條：
中華民國刑法第210條
偽造、變造私文書，足以生損害於公眾或他人者，處5年以下有
期徒刑。
中華民國刑法第216條
行使第210條至第215條之文書者，依偽造、變造文書或登載不實
事項或使登載不實事項之規定處斷。
附表：（臺灣臺北地方法院檢察署96年度偵字第26044號卷，下
        稱偵卷）
┌──┬───────────┬─────────────┬────┐
│編號│文件                  │偽造之署押                │性質    │
├──┼───────────┼─────────────┼────┤
│1.  │自願受搜索同意書      │同意受搜索人欄之「乙○○」│私文書  │
│    │                      │署名2枚、指印4枚（偵卷第13│        │
│    │                      │頁）。                    │        │
├──┼───────────┼─────────────┼────┤
│2.  │臺北縣政府警察局三重分│(1)結果：發現應行扣押物，受│署押    │
│    │局搜索扣押筆錄（執行時│  執行人簽名捺印欄之「林鴻│        │
│    │間：96年10月30日晚間6 │  翔」署名1枚、指印1枚（偵│        │
│    │時55分～7時5分）      │  卷第9頁）。             │        │
│    │                      │(2)筆錄末端受執行人欄之「林│        │
│    │                      │  鴻翔」署名1枚、指印1枚（│        │
│    │                      │  偵卷第10頁）。          │        │
├──┼───────────┼─────────────┼────┤
│3.  │臺北縣政府警察局三重分│(1)執行之依據─經受搜索人同│署押    │
│    │局搜索扣押筆錄（執行時│  意執行搜索，受搜索人簽名│        │
│    │間：96年10月30日晚間7 │  欄「乙○○」署名1枚、指 │        │
│    │時10分～8時30分）     │  印1枚（偵卷第14頁）。   │        │
│    │                      │(2)結果：發現應行扣押物，受│        │
│    │                      │  執行人簽名捺印欄「乙○○│        │
│    │                      │  」署名1枚、指印1枚（偵卷│        │
│    │                      │  第15頁）。              │        │
│    │                      │(3)筆錄末受執行人欄「乙○○│        │
│    │                      │  」署名1枚、指印1枚（偵卷│        │
│    │                      │  第16頁）。              │        │
├──┼───────────┼─────────────┼────┤
│4.  │扣押物品目錄表（偵卷第│持有人欄「乙○○」署名1枚 │署押    │
│    │11頁）                │、指印1枚。               │        │
├──┼───────────┼─────────────┼────┤
│5.  │扣押物品目錄表（偵卷第│持有人欄「乙○○」署名3枚 │署押    │
│    │17頁）                │、指印2枚。               │        │
├──┼───────────┼─────────────┼────┤
│6.  │調查筆錄（即警詢筆錄）│(1)應告知事項受詢問人欄「林│署押    │
│    │                      │  鴻翔」署名1枚（偵卷第4頁│        │
│    │                      │  ）。                    │        │
│    │                      │(2)筆錄末端受詢問人欄「林鴻│        │
│    │                      │  翔」署名1枚、指印1枚（偵│        │
│    │                      │  卷第7頁）。             │        │
├──┼───────────┼─────────────┼────┤
│7.  │訊問筆錄              │受訊問人欄內「乙○○」署名│署押    │
│    │                      │1枚（偵卷第32頁）。       │        │
├──┼───────────┼─────────────┼────┤
│8.  │臺灣臺北地方法院檢察署│姓名欄內「乙○○」署名1枚 │私文書  │
│    │涉嫌施用毒品被移送人前│（偵卷第33頁）。          │        │
│    │科調查表              │                          │        │
├──┴───────────┼─────────────┴────┤
│小                        計│署名15枚、指印13枚                  │
├──────────────┼──────────────────┤
│合                        計│署押28枚                            │
└──────────────┴──────────────────┘


司法院資訊處製作；財團法人民間司法改革基金會備份。
